【裁判字號】    98,裁,3137
【裁判日期】    981210
【裁判案由】    違反道路交通管理處罰條例
【裁判全文】
最  高  行  政  法  院  裁  定
                                      98年度裁字第3137號
抗  告  人  甲○○
上列抗告人因與相對人苗栗縣警察局竹南分局間違反道路交通管
理處罰條例事件，對於中華民國98年8月21日臺中高等行政法院
98年度訴字第253號裁定提起抗告，本院裁定如下：
    主  文
抗告駁回。
抗告訴訟費用由抗告人負擔。
    理  由
一、按抗告法院認抗告為不合法或無理由者，應為駁回抗告之裁
    定。
二、本件原裁定係以：依行政訴訟法第98條第2項前段規定，起
    訴按件徵收裁判費新臺幣4,000元。本件抗告人起訴，其中
    請求撤銷代保管車輛之處分及請求相對人損害賠償部分，係
    屬行政訴訟審判之權限，惟未據抗告人繳納裁判費，經原審
    法院於民國（下同）98年7月14日裁定，命抗告人於收受送
    達後7日以內補正（同時並命補正訴之聲明）。該裁定於98
    年7月21日寄存送達於斗煥郵局，有送達證書在卷可稽，抗
    告人於98年7月27日提出陳明狀，惟僅補正訴之聲明，迄未
    繳納裁判費，則抗告人之起訴即不合程式為由，駁回抗告人
    在原審之起訴。
三、抗告意旨略謂：行政訴訟為公益訴訟，目的為啟示行政訴訟
    不徵收裁判費，又抗告人前亦曾提起行政訴訟並未繳費，依
    法安定性原則，行政訴訟不徵收裁判費，行政法院有法律保
    留原則適用。雖私法有徵收裁判費之規定，但徵收裁判費不
    能全盤比照私法規定等語。
四、本院按行政訴訟法第98條規定：「訴訟費用指裁判費及其他
    進行訴訟之必要費用，由敗訴之當事人負擔。……起訴，按
    件徵收裁判費新臺幣四千元。……」揆諸立法理由，乃因修
    正前行政訴訟採無償制，不徵收裁判費，部分人民在無真實
    紛爭之情況下，頻繁興訟，耗費國家有限之司法資源，且對
    其他民眾合法訴訟權益產生排擠，延宕其審理時程，不但高
    等行政法院深受衝擊，亦造成最高行政法院沈重之負擔，故
    有關修正前行政訴訟法中免徵裁判費之規定亟待檢討。歷經
    96年1月12日、96年1月17日二次立法院朝野黨團協商，就行
    政訴訟裁判費之徵收額，獲致按件徵收新臺幣四千元，適用
    簡易訴訟程序之事件，按件徵收新臺幣二千元，少量定額徵
    收裁判費（行政訴訟法部分條文修正總說明參照），核與法
    安定性及法律保留原則之適用，均不相干。經核原裁定就請
    求撤銷代保管車輛之處分及請求相對人損害賠償部分，認應
    課徵裁判費4,000元，於依法命抗告人補正，抗告人逾限未
    予補正後，裁定駁回抗告人在原審之訴，於法有據，其抗告
    無理由，應予駁回。
五、據上論結，本件抗告為無理由。依行政訴訟法第104條、民
    事訴訟法第95條、第78條，裁定如主文。
中    華    民    國    98    年    12    月    10    日
                    最高行政法院第三庭
                        審判長法官  高  啟  燦
                              法官  侯  東  昇
                              法官  黃  秋  鴻
                              法官  黃  合  文
                              法官  王  碧  芳
以  上  正  本  證  明  與  原  本  無  異
中    華    民    國    98    年    12    月    11    日
                              書記官  莊  俊  亨


司法院資訊處製作；財團法人民間司法改革基金會備份。
